【裁判字號】    92,上訴,409
【裁判日期】    920327
【裁判案由】    違反毒品危害防制條例
【裁判全文】
臺灣高等法院高雄分院刑事判決          九十二年度上訴字第四九號
    上  訴  人
    即  被  告  乙○○
右上訴人因違反毒品危害防制條例案件，不服臺灣高雄地方法院九十一年度訴字第三
０五七號中華民國九十二年一月八日第一審判決（起訴案號：臺灣高雄地方法院檢察
署九十一年度毒偵字第六０八七號），提起上訴，本院判決如左：
      主      文
上訴駁回。
      事      實
一、乙○○於民國八十七年間因竊盜案件，於八十八年一月八日經臺灣臺南地方法院
    八十七年度易字第三五一六號判處有期徒刑一年十月確定，於八十八年三月六日
    入監執行，而於八十九年八月三十日假釋縮刑期滿執行完畢。又因施用毒品案件
    ，經臺灣臺南地方法院以八十九年度毒聲字第二九八四號裁定觀察勒戒後，認有
    繼續施用毒品之傾向，經該院以八十九年度毒聲字第三二九四號裁定強制戒治，
    屆滿三月，其成效經評定為合格，無繼續戒治之必要，經該院以九十年度毒聲字
    第九九六號裁定停止戒治，交付保護管束，保護管束期滿，由臺灣臺南地方法院
    檢察署（甲訴人誤為臺灣高雄地方法院檢察署）檢察官於九十年十二月四日，以
    九十年度戒毒偵字第五九七號不起訴處分確定。詎乙○○仍未戒除毒癮，復基於
    概括之犯意，自九十一年九月二十五日起至同年十月七日止，連續在台南市中山
    甲園內甲共廁所施用第一級毒品海洛因，嗣於九十一年十月七日二十一時，站立
    在高雄市○○區○○路與民權街口，主動向據報前往處理之高雄市政府警察局刑
    警大隊黎明中隊警員吳文勝自首施用第一級毒品海洛因，並主動交出第一級毒品
    海洛因一包（淨重０．一二甲克），並接受裁判。
二、案經高雄市政府警察局移送臺灣高雄地方法院檢察署檢察官偵查起訴。
    理  由
一、右揭事實，業據上訴人即被告乙○○於警訊、偵查中、原審及本院坦承不諱，且
    被告於九十一年十月七日二十一時警訊時所採集之尿液經送驗，確呈甲基安非他
    命、嗎啡陽性反應（就施用第二級毒品安非他命部分，未經甲訴人提起甲訴），
    有高雄市政府衛生局九十一年十月二十三日煙毒尿液檢驗成績書在卷可稽；又扣
    案之海洛因一包淨重０．一二甲克，經送法務部調查局鑑驗結果，確為第一級毒
    品海洛因，此有該局九十一年十月二十五日調科壹字第二二００一四二五八號鑑
    定通知書在卷可考，足認被告之自白與事實相符。另被告曾因施用毒品案件，經
    臺灣臺南地方法院以八十九年度毒聲字第二九八四號裁定觀察勒戒後，認有繼續
    施用毒品之傾向，經該院以八十九年度毒聲字第三二九四號裁定強制戒治，屆滿
    三月，其成效經評定為合格，無繼續戒治之必要，經該院以九十年度毒聲字第九
    九六號裁定停止戒治，交付保護管束，保護管束期滿，由臺灣臺南地方法院檢察
    署（甲訴人誤為臺灣高雄地方法院檢察署）檢察官於九十年十二月四日，以九十
    年度戒毒偵字第五九七號不起訴處分確定，有臺灣高雄地方法院檢察署刑案資料
    查註紀錄表、臺灣高等法院被告全國前案紀錄表在卷可稽。本件事證明確，被告
    之犯行堪以認定。
二、核被告所為，係犯毒品危害防制條例第十條第一項施用第一級毒品罪。又被告先
    後多次施用第一級毒品海洛因之行為，時間緊接，犯罪構成要件相同，顯係基於
    概括犯意為之，應依連續犯論以一罪，並加重其刑。被告先後多次持有海洛因，
    亦係基於概括犯意而為之，本應論以續持有第一級毒罪罪，惟因其持有後進而施
    用，其持有之低度行為應被施用之高度行所吸收，不另論持有第一級毒品罪。又
    被告曾於八十七年間因竊盜案件，於八十八年一月八日經臺灣臺南地方法院八十
    七年度易字第三五一六號判處有期徒刑一年十月確定，於八十八年三月六日入監
    執行，而於八十九年八月三十日假釋縮刑期滿執行完畢，有卷存臺灣高雄地方法
    院檢察署刑案資料查註紀錄表、臺灣高等法院被告全國前案紀錄表在卷可證，其
    於受有期徒刑之執行完畢後，五年內再犯有期徒刑以上之本罪，為累犯，應依刑
    法第四十七條加重其刑，並應依刑法第七十條遞加重其刑。另被告於犯罪未被發
    覺前，主動向高雄市政府警察局刑警大隊黎明中隊警員吳文勝自首施用第一級毒
    品海洛因乙節，業據證人吳文勝警員於原審審理中證述屬實，嗣並接受裁判，應
    依刑法第六十二條前段規定減輕其刑，並依刑法第七十一條第一項規定先加後減
    之。
三、原審因而適用毒品危害防制條例第十條第一項，第十八條第一項，刑法第十一條
    前段，第五十六條、第四十七條、第六十二條前段之規定，並審酌被告一再施用
    毒品，無視於毒品對於自身健康之戕害及國家對於杜絕毒品犯罪之禁令，毫無戒
    絕之意，然被告其施用毒品海洛因僅係戕害自己健康，並無危害他人，且犯罪後
    主動向警方自首，其犯後態度良好等一切情狀，量處有期徒刑八月。並認扣案之
    海洛因一包（淨重０．一二甲克），係毒品，依同條例第十八條第一項規定宣告
    沒收銷燬。至於送驗耗費之海洛因部分，既已滅失不存在，不予宣告沒收銷燬。
    經核原判決認事用法並無不合，量刑亦屬適度。被告上訴意旨，指摘原判決量刑
    過重不當，為無理由，應予駁回。
據上論斷，應依刑事訴訟法第三百六十八條，判決如主文。
本案經檢察官彭南雄到庭執行職務。
中    華    民    國     九十二     年       三       月     二十七     日
                              臺灣高等法院高雄分院刑事第三庭
                                  審判長法官  周賢銳
                                        法官  黃建榮
                                        法官  謝宏宗
右正本證明與原本無異。
如不服本判決應於收受本判決後十日內向本院提出上訴書狀，其未述上訴理由者，
並得於提起上訴後十日內向本院補提理由書狀（均須按他造當事人之人數附繕本)「
切勿逕送上級法院」。
  書記官  賴梅琴
中    華    民    國     九十二     年       三       月     二十八     日
附錄：本判決論罪科刑法條：
毒品危害防制條例第十條第一項
施用第一級毒品者，處六月以上五年以下有期徒刑。
                                                                    Ａ


司法院資訊處製作；財團法人民間司法改革基金會備份。
